臺灣臺南地方法院刑事判決
109年度交易字第1203號
公  訴  人  臺灣臺南地方檢察署檢察官
被      告  呂亮瑯


上列被告因公共危險案件，經檢察官提起公訴（109年度偵字第2
2238號），被告於本院準備程序進行中，就被訴事實為有罪之陳
述，經本院裁定以簡式審判程序審理，判決如下：
    主  文
呂亮瑯駕駛動力交通工具而吐氣所含酒精濃度達每公升零點二五
毫克以上，累犯，處有期徒刑捌月。
    犯罪事實及理由
一、本案被告呂亮瑯所犯為死刑、無期徒刑、最輕本刑3年以上
    有期徒刑以外之罪，亦非屬高等法院管轄之第一審案件，其
    於準備程序進行中，先就被訴事實為有罪之陳述，經告知簡
    式審判程序之旨，並聽取檢察官、被告之意見後，本院依刑
    事訴訟法第273條之1第1項裁定進行簡式審判程序，是本案
    之證據調查，依同法第273條之2規定，不受同法第159條第1
    項、第161條之2、第161條之3、第163條之1，及第164條至
    第170條所規定證據能力認定及調查方式之限制，合先敘明
    。
二、本案犯罪事實及證據，均引用檢察官起訴書之記載（如附件
    ），並補述：
　㈠附件犯罪事實第一點所載「呂亮瑯前因公共危險案件，經臺
    灣臺南地方法院以108年度交易字第708號判決判處有期徒刑
    6月確定，甫於民國108年12月16日易科罰金執行完畢」，補
    充、更正為「呂亮瑯前因公共危險案件，經臺灣臺南地方法
    院以108年度交易字第708號判決判處有期徒刑6月，併科罰
    金新臺幣6萬元確定，有期徒刑部分甫於民國109年6月15日
    徒刑執行完畢」。
　㈡證據部分增列「被告呂亮瑯於本院準備程序及審理時之自白
    」。
三、論罪科刑：
  ㈠核被告所為，係犯刑法第185條之3第1項第1款之駕駛動力交
    通工具而吐氣所含酒精濃度達每公升0.25毫克以上之罪。
  ㈡按依司法院釋字第775號解釋解釋文及理由意旨，係指構成累
    犯者，不分情節，一律加重最低本刑，於不符合刑法第59條
    所定要件之情形下，致生行為人所受之刑罰超過其所應負擔
    罪責之個案，不符罪刑相當原則、比例原則。於此範圍內，
    在刑法第47條第1項修正前，為避免發生上述罪刑不相當的
    情形，法院就該個案應裁量是否加重最低本刑。依此，該解
    釋係指個案應量處最低法定刑、又無法適用刑法第59條規定
    減輕之情形，法院應依此解釋意旨裁量不予加重最低本刑，
    並非指前案為同性質之案件始有累犯加重之適用（最高法院
    109年度台上字第518號、第296號判決意旨參照）。查被告
    前因不能安全駕駛致交通危險案件，有如附表編號4、5所示
    徒刑執行完畢紀錄等情，有臺灣高等法院被告前案紀錄表1
    份在卷可稽。被告於有期徒刑執行完畢後，5年以內故意再
    犯本案有期徒刑以上之刑之罪，構成累犯。被告前既因不能
    安全駕駛致交通危險案件，經法院判處罪刑確定，且經徒刑
    執行完畢，其理應產生警惕作用，使被告能因此自我控管，
    不再觸犯有期徒刑以上之罪。然被告卻於有期徒刑執行完畢
    後5年內，故意再犯本案相同類型之罪，足見被告有其特別
    惡性，且前罪之徒刑執行毫無成效，其對於刑罰之反應力顯
    然薄弱，又本案並無適用刑法第59條規定減輕之餘地，亦無
    加重最低法定刑有罪刑不相當之情形，故認有必要依刑法第
    47條第1項之規定加重其刑。
  ㈢爰審酌被告前因如附表所示之不能安全駕駛致交通危險案件
    ，分別經法院判處如附表所示之罪刑確定，並經執行完畢，
    有臺灣高等法院被告前案紀錄表1份在卷足參（構成累犯部
    分不重複評價），猶不知悔改，再犯本案之罪，嚴重危及行
    車安全，惟幸其酒後駕車未肇事即經警攔檢；參以其犯後坦
    承犯行，態度尚可；兼衡其自陳教育程度為國中畢業，未婚
    ，職業為自由業，需扶養母親，家庭經濟狀況勉持（本院卷
    第38頁）等一切情狀，量處如主文所示之刑，以資警惕。
據上論斷，應依刑事訴訟法第273條之1第1項、第299條第1項前
段、第310條之2、第454條第2項，刑法第185條之3第1項第1款、
第47條第1項，刑法施行法第1條之1第1項，判決如主文。
本案經檢察官粟威穆提起公訴，檢察官蘇榮照到庭執行職務。
中　　華　　民　　國　　110 　年　　2 　　月　　8 　　日
　　　　　　　　　刑事第十庭  法　官　張郁昇
以上正本證明與原本無異。
如不服本判決應於收受本判決後20日內向本院提出上訴書狀，並
應敘述具體理由。其未敘述上訴理由者，應於上訴期間屆滿後20
日內向本院補提理由書狀（均須按他造當事人之人數附繕本）「
切勿逕送上級法院」。 
　　　　　　　　　　　　　　　書記官  呂伊謦
中　　華　　民　　國　　110 　年　　2 　　月　　9 　　日
附錄本案論罪科刑法條：
中華民國刑法第185條之3
駕駛動力交通工具而有下列情形之一者，處2年以下有期徒刑，
得併科20萬元以下罰金：
一、吐氣所含酒精濃度達每公升零點二五毫克或血液中酒精濃度
    達百分之零點零五以上。
二、有前款以外之其他情事足認服用酒類或其他相類之物，致不
    能安全駕駛。
三、服用毒品、麻醉藥品或其他相類之物，致不能安全駕駛。
因而致人於死者，處3年以上10年以下有期徒刑；致重傷者，處1
年以上7年以下有期徒刑。
曾犯本條或陸海空軍刑法第54條之罪，經有罪判決確定或經緩起
訴處分確定，於五年內再犯第1項之罪因而致人於死者，處無期
徒刑或5年以上有期徒刑；致重傷者，處3年以上10年以下有期徒
刑。

【附表：】
編號 確定判決案號 判處刑度 1 本院90年度南交簡字第881號 罰金銀元3萬元，如易服勞役，以銀元300元折算1日 2 本院103年度交簡字第3780號 有期徒刑3月，併科罰金新臺幣2萬元，有期徒刑如易科罰金，罰金如易服勞役，均以新臺幣1,000元折算1日 3 本院104年度交簡字第551號 有期徒刑4月，如易科罰金，以新臺幣1,000元折算1日 4 本院106年度交簡字第4106號（構成累犯） 有期徒刑6月，如易科罰金，以新臺幣1,000元折算1日（於107年8月9日徒刑執行完畢出監） 5 本院108年度交易字第78號（構成累犯） 有期徒刑6月，併科罰金新臺幣6萬元，有期徒刑如易科罰金，罰金如易服勞役，均以新臺幣1,000元折算1日（有期徒刑部分於109年6月15日執行完畢） 
【附件：（附件內容除列出者，餘均省略）】
臺灣臺南地方檢察署檢察官起訴書
                                    109年度偵字第22238號
　　被　　　告　呂亮瑯　男　51歲（民國00年0月00日生）
　　　　　　　　　　　　住○○市○區○○里00鄰○○路000
　　　　　　　　　　　　巷00號
　　　　　　　　　　　　國民身分證統一編號：Z000000000號
上列被告因公共危險案件，業經偵查終結，認應提起公訴，茲將
犯罪事實及證據並所犯法條分敘如下：
　　　　犯罪事實
一、呂亮瑯前因公共危險案件，經臺灣臺南地方法院以108年度
    交易字第708號判決判處有期徒刑6月確定，甫於民國108年1
    2月16日易科罰金執行完畢。
二、詎呂亮瑯猶不知悛悔，於109年11月11日20時許，在臺南市○
    區○○路000巷00號住處內飲用高粱酒1杯後，明知吐氣所含酒
    精濃度達每公升0.25毫克以上者，不得駕駛動力交通工具，
    猶基於酒後駕駛動力交通工具之犯意，於同日21時20分許，
    無照騎乘車牌號碼000-000號、屬於動力交通工具之普通重
    型機車上路。嗣行經同市區○○路000巷00號前時，因行車違
    規為警攔檢，經警發覺其滿身酒味，乃於同日22時53分許，
    對之施以吐氣酒精濃度測試，測得其吐氣酒精濃度值達每公
    升0.55毫克，始悉上情。
三、案經臺南市政府警察局第五分局報告偵辦。
　　　　證據並所犯法條
一、證據清單暨待證事實
編號 證據名稱 待證事實 1 被告呂亮瑯於警詢及偵查中之供述 坦承全部犯罪事實不諱。 2 呼氣酒精濃度測定紀錄表、呼氣酒精測試器檢定合格證書，及舉發違反道路交通管理事件通知單影本各1紙 被告經警攔檢後，測得吐氣酒精濃度值達每公升0.55毫克之事實。 3 證號查詢機車駕駛人表1份 被告機車駕照已逕行註銷之事實。 
二、論罪說明：
  ㈠核被告呂亮瑯所為，係犯刑法第185條之3第1項第1款之吐氣
    所含酒精濃度達每公升0.25毫克以上而駕駛動力交通工具罪
    嫌。
  ㈡又被告前受有期徒刑執行完畢後，5年以內故意再犯本件有期
    徒刑以上之罪，有本署刑案資料查註紀錄表1紙在卷可稽，
    為累犯，請依刑法第47條第1項規定加重其刑。
三、依刑事訴訟法第251條第1項提起公訴。
　　此　致
臺灣臺南地方法院
中　　華　　民　　國　 109　　年　　12　　月　　1 　　日
　　　　　　　　　　　　　　　檢察官　粟  威  穆
本件證明與原本無異
中　　華　　民　　國　　109 　年　　12　　月　　17　　日
                              書記官  甘  東  民